【裁判字號】    95,交聲,31
【裁判日期】    950327
【裁判案由】    違反道路交通管理處罰條例聲明異議
【裁判全文】
臺灣基隆地方法院交通事件裁定          95年度交聲字第31號
移送機關      交通部公路總局臺北區監理所
異  議  人    甲○○
上列受處分人因違反道路交通管理處罰條例聲明異議案件，對於
交通部公路總局臺北區監理所民國九十五年一月廿五日所為之處
分（原處分：北監營裁字第四０－Ｃ00000000號），聲
明異議，本院裁定如下：
    主  文
異議駁回。
    理  由
一、本件異議意旨略以：異議人於民國九十四年八月十七日上午
    九時五十五分許，駕駛營業小客車行經肇事地點，因對方機
    車車速過快，煞車不及撞擊其車，該騎士有輕微擦傷，而其
    車有保險，方為道義上之賠償和解，詎舉發單位遽為舉發記
    點，且其係賴營業計程車維生，以現況路上機車眾多，肇事
    頻率高，動輒擦碰撞，機車騎士必受傷，而縱然和解，仍予
    違規記點，毫不顧慮營業車駕駛之生活，實難甘服等語。
二、經查，本件肇事地點為台北縣新莊市○○路○段與新五路二
    段之丁字路口，而新五路二段為雙向各四線道（即共八線道
    ）之寬大道路，中間設有分隔島，且於成泰路口東、西二向
    均於路口設有三角形安全島，此有道路交通事故現場圖及現
    場照片在卷可按，依該等安全島及車道線之設置，如成泰路
    欲左轉新五路，應於前方第一缺口即新五路靠內側二車道即
    行左轉，新五路外二車道則是供成泰路右轉車順道右轉行駛
    之用。本件異議人係於台北縣新莊市○○路○段載客後，直
    接於過路口安全島後欲左轉新五路二段進入外側車道，顯已
    係違規左轉（道路交通安全規則第九十八條第三項）並違反
    轉彎車應讓直行車先行（同規則第一百零二條第一項第六款
    前段）二規定，是被告辯稱其無違規，而係對方機車騎士超
    速煞車不及肇事云云，顯無足採。
三、又「汽車駕駛人駕駛汽車違反道路交通安全規則，因而肇事
    致人受傷者，記違規點數三點。」道路交通處罰條例第六十
    一條第三項前段定有明文。本件異議人既有未依標線左轉行
    駛及未讓直行車先行之違反道路交通安全規則在前，並致機
    車騎士受傷在後，則原舉發單位依前開條例規定處以記違規
    點數三點，要無不符。至異議人以其為職業駕駛，易於肇事
    ，認記點極易吊扣駕照影響生計，當更應小心駕駛，或經由
    立法機關檢討該法存、廢或修正，要不得遽以認本件處分為
    不合法，是異議人之異議顯無理由，應予駁回。
四、據上論斷，應依道路交通案件處理辦法第十九條，裁定如主
    文。
中    華    民    國    95    年    3     月    27    日
                  交通法庭法  官  陳玉雲
以上正本證明與原本無異。
對於本件裁定如有不服，應於收受送達後5日內，向本院提出抗
告書狀，敘述抗告之理由，抗告於臺灣高等法院。
中    華    民    國    95    年    3     月    28    日
                          書記官  王毓嫻


司法院資訊處製作；財團法人民間司法改革基金會備份。
